【裁判字號】    89,簡上,152
【裁判日期】    890316
【裁判案由】    違反台灣省菸酒專賣暫行條例
【裁判全文】
臺灣高雄地方法院刑事判決                        八十九年度簡上字第一五二號
    上訴人  即
    公  訴  人  臺灣高雄地方法院檢察署檢察官
    被      告  吳榮峻原名甲.
右上訴人因被告違反台灣省內菸酒專賣暫行條例案件，不服本院高雄簡易庭八十九年
度雄簡字第二六九號中華民國八十九年三月十六日第一審判決（聲請簡易判決處刑案
號：台灣高雄地方法院檢察署八十九年度偵字第四二一一號），暨移送併辦（八十九
年度偵字第一二六六九號），本院判決如左：
    主  文
原判決撤銷。
吳榮峻連續販賣未貼專賣憑證之菸類，處拘役伍拾玖日，如易科罰金，以佰元折算
壹日。扣案之未貼專賣憑證之七星牌香煙肆仟伍佰包、峰牌香煙壹仟伍佰肆拾包，均
沒收。
    事  實
一、吳榮峻前曾於民國八十八年間，因違反台灣省內菸酒專賣暫行條例案件，經法判
    處罰金四千元確定，於八十八年十一月三日執行完畢。詎不知悔改，明知其於八
    十八年十一月間，向年籍姓名不詳綽號「黃仔」之人販入之菸類，係屬未貼專賣
    憑證之未稅菸類，竟基於意圖營利之概括犯意，自該時起，連續在高雄縣市不特
    定超商或檳榔攤，販賣予不特定之人多次；嗣於八十九年二月十五日十五時許，
    為警在高雄市前鎮區○○○街一五０號前查獲，並扣得未貼專賣憑證之未稅洋煙
    七星牌香煙一千包，經警移送台灣高雄地方法院檢察署，由該署檢察官訊問後以
    新台幣（以下同）二萬元交保。惟吳榮峻仍基於同前販賣未稅菸類之犯意，於八
    十九年四月十六日十五時三十分許，在高雄市○○區○○路紅歡大賣場之停車場
    ，再向「黃仔」販入未貼專賣憑證之未稅菸類一批，擬伺機出售予不特定人，隨
    即於同日十六時三十分許，為警在高雄市○○區○○路一四二號前查獲，並扣得
    未貼專賣憑證之未稅洋煙峰牌香煙一千五百四十包、七星牌香煙三千五百包。
二、案經內政部警政署保安警察第三總隊第三大隊移送台灣高雄地方法院檢察署檢察
    官聲請以簡易判決處刑及移送併案審理。
    理  由
一、右揭事實，業據被告吳榮峻於警偵訊、本院調查時自白不諱，且有上開未貼專賣
    憑證之七星牌香煙四千五百包、峰牌香煙一千五百四十包扣案可證，並有查獲違
    反台灣省內菸酒專賣暫行條例案件扣押物品表二份在卷可憑，足認被告自白與事
    實相符，是本件事證明確，被告犯行洵堪認定。
二、核被告販賣未稅洋菸之犯行，係犯台灣省內菸酒專賣暫行條例第三十七條第五款
    之販賣未貼專賣憑證之菸類罪。被告多次販賣之行為，其時間密接，犯罪構成要
    件相同，顯係基於概括犯意為之，為連續犯，應依刑法第五十六條之規定，論以
    一罪。又被告於八十九年四月十六日十五時三十分許，在高雄市○○區○○路紅
    歡大賣場之停車場，向「黃仔」販入未貼專賣憑證之未稅菸類一批，擬伺機出售
    予不特定人之犯行，雖未據公訴人提起公訴，惟此部分與起訴部分，有連續犯之
    裁判上一罪關係，為起訴效力所及，本院自得併予審究。原判決以被告連續販賣
    未貼專賣憑證之菸類，予以論科，固非無見，惟原判決就宣告沒收之菸類數量未
    予載明，且僅就被告自八十八年十一月間起至八十九年二月十五日止之連續販賣
    未貼專賣憑證菸類之犯行為審理，對被告另於八十九年四月十六日販賣未貼專賣
    憑證之菸類之犯行未及併予審理，尚有未洽，公訴人上訴意旨據此指摘原判決不
    當，為有理由，應予撤銷改判。爰審酌被告前有違反台灣省內菸酒專賣暫行條例
    前科，此有台灣高雄地方法院檢察署刑案資料查註紀錄表、本院被告院內索引卡
    紀錄及台灣高等法院被告全國前案紀錄表附卷可資，復觸犯同一罪行，及扣案未
    稅洋煙數量非少，顯見惡性非輕，惟犯後坦承犯行，態度尚稱良好等一切情狀，
    量處如主文所示之刑，並諭知易科罰金之折算標準，以資懲儆。又扣案未貼專賣
    憑證之七星牌香煙四千五百包、峰牌香煙一千五百四十包，係屬被告販賣牟利之
    未貼專賣憑證之菸類，應依台灣省內菸酒專賣暫行條例第四十條第一款規定併予
    宣告沒收。
三、被告經合法傳喚，無正當理由不到庭，爰不待其陳述逕行判決。
據上論斷，依刑事訴訟法第四百五十五條之一第一項、第三項、第三百六十四條、第
三百六十九條第一項前段、第三百七十一條、第二百九十九條第一項前段，台灣省內
菸酒專賣暫行條例第三十七條第五款、第四十條第一款，刑法第十一條前段、第五十
六條、第四十一條，罰金罰鍰提高標準條例第一條前段、第二條，判決如主文。
中      華      民      國    八十九    年      八      月    三十一    日
                           台灣高雄地方法院刑事第一庭
                               審判長法  官 陳顯榮
                法  官 郭文通
                                     法  官 曾逸誠
右正本證明與原本無異。
不得上訴。
                                     書記官    許玉城
中    華    民    國      八十九      年      九      月      一      日
附錄本罪論罪科刑法條：
台灣省內菸酒專賣暫行條例第三十七條第五款：
有左列各款行為之一者，處一年以下有期徒刑拘役或科或併科五千元以下罰金。
  五、違反第三十條之規定，販賣或轉讓未貼專賣憑證之菸類或酒類者。


司法院資訊處製作；財團法人民間司法改革基金會備份。
